臺灣士林地方法院刑事裁定　　　　　　 96年度交聲字第459號
原處分機關　臺北市交通事件裁決所
異　議　人
即受處分人　甲○○
　　　　　　　　　　　1
受處分人因違反道路交通管理處罰條例案件，對於臺北市交通事
件裁決所中華民國96年3 月12日所為處分（原處分案號：北市裁
四字第裁22-A4L205863號），聲明異議，本院裁定如下：
    主  文
異議駁回。
    理  由
一、按汽車（依道路交通管理處罰條例第3 條第8 款規定，包括
    機器腳踏車）駕駛人，不按遵行之方向行駛者，處新臺幣（
    下同）600 元以上1,800 元以下罰鍰，並記違規點數1 點，
    道路交通管理處罰條例第45條第1 款、第63條第1 項第1 款
    分別定有明文。
二、原處分意旨略以：本件受處分人即異議人甲○○於民國95年
    12月16日晚上10時12分許，騎駛車牌BNG-303 號重型機車，
    在臺北市市○○道與環河北路路口處，不按遵行之方向行駛
    ，遭臺北市政府警察局交通警察大隊執勤員警當場攔停舉發
    ，爰依道路交通管理處罰條例第45條第1 款及第63條第1 項
    第1 款之規定，處罰鍰1,800 元並記違規點數1 點等語。
三、聲明異議意旨略以：受處分人於95年12月16日騎駛機車行駛
    於堤防便道，由北往南向唯一車輛出入口處行駛，竟遭裁決
    處新臺幣1,800 元罰鍰，此唯一水門出入口處每天有上百輛
    遊覽車出入，那不是每日都是違規嗎？臺北市交通事件裁決
    所之處分顯有錯誤，為此狀請撤銷原處分，以免冤抑。
四、經查：「駕駛人駕駛車輛或行人在道路上，應遵守道路交通
    標誌、標線、號誌之指示、警告、禁制規定，並服從執行交
    通勤務之警察或依法令執行指揮交通及交通稽查任務人員之
    指揮。」、「指向線，用以指示車輛行駛方向。以白色箭頭
    劃設於車道上。」道路交通管理處罰條例第4 條第1 項及道
    路交通標誌標線號誌設置規則第188 條第1 項分別定有明文
    。本件受處分人甲○○騎駛車牌BNG-303 號重型機車，於上
    開時間，沿堤外便道由西往東方向行駛至臺北市市○○道與
    環河北路路口處，不按遵行之方向行駛，遭臺北市政府警察
    局交通警察大隊執勤員警舉發之事實，此有原處分機關之移
    送書、原處分機關裁決處分之裁決書、臺北市政府警察局舉
    發違反道路交通管理事件通知單及臺北市政府警察局交通警
    察大隊96年4 月12日北市警交大執字第09631521200 號書函
    各1 份在卷足憑，應甚明確。且受處分人提出之現場照片（
    參見本院卷第7 頁）以觀，在照片3 之右下角有一清楚可見
    之白色箭頭標線劃設於該車道之地面上，明白指示該車道之
    行進方向與受處分人所述自車牌BNG-303 號機車停車處騎駛
    至該水門出入口處之方向相反至明，故受處分人主張於上開
    時間，由上開機車停車處逕行騎駛至該水門出入口，確有不
    按遵行方向行駛之違規事實無訛。
五、綜上所述，受處分人駕駛上開車輛確於上揭時、地，有不按
    遵行方向行駛之違規事實，從而，原處分機關依道路交通管
    理處罰條例第45條第1 款、第63條第1 項第1 款及違反道路
    交通管理事件統一裁罰基準表規定，裁罰受處分人1,800 元
    罰鍰並記違規點數1 點，核無違誤，本件受處分人之異議為
    無理由，自應將其異議駁回。
六、據上論斷，應依道路交通管理處罰條例第87條第2 項、道路
    交通案件處理辦法第19條，裁定如主文。
中　　華　　民　　國　　96　　年　　5 　　月　　31　　日
                  交通法庭法　官  雷雯華
以上正本證明與原本無異。
如不服本裁定應於送達後5 日內向本院提出抗告狀。
                          書記官  陳如玲
中　　華　　民　　國　　96　　年　　5 　　月　　31　　日
